臺灣苗栗地方法院刑事判決
111年度易字第402號
公  訴  人  臺灣苗栗地方檢察署檢察官
被      告  傅隆荃



上列被告因頂替等案件，經檢察官提起公訴（111年度偵字第245
4號），本院判決如下：
    主  文
傅隆荃被訴過失傷害部分，公訴不受理。
    理  由
一、公訴意旨如起訴書所載（如附件） 。
二、按告訴乃論之罪，告訴人於第一審辯論終結前得撤回其告訴
    ；又告訴經撤回者，應諭知不受理之判決，刑事訴訟法第23
    8條第1項、第303條第3款分別定有明文。
三、查本件告訴人鍾佳峯告訴被告傅隆荃過失傷害案件，起訴書
    認係觸犯刑法第284條前段之過失傷害罪，依同法第287條前
    段之規定，須告訴乃論。茲被告傅隆荃已與告訴人鍾佳峯成
    立民事調解，當庭賠償告訴人鍾佳峯新臺幣5萬元完畢，並
    由告訴人鍾佳峯具狀撤回過失傷害之告訴，有本院民事調解
    紀錄表、調解程序筆錄、調解筆錄及刑事撤回告訴狀等各乙
    份在卷足憑（見本院卷第41至46、55頁），依照首開說明，
    本件有關被告傅隆荃過失傷害部分，爰不經言詞辯論，逕為
    諭知不受理之判決。
據上論斷，應依刑事訴訟法第303條第3款、第307條，判決如主
文。
本案經檢察官鄭葆琳提起公訴，檢察官吳宛真到庭執行職務。
中　　華　　民　　國　　111 　年　　9 　　月　　30　　日
                  刑事第一庭    法　官　柳章峰
以上正本證明與原本無異。　　　　　　　　　　　　　　　　如不服本判決應於收受判決後20日內向本院提出上訴書狀，並應敘述具體理由。其未敘述上訴理由者，應於上訴期間屆滿後20日內向本院補提理由書(均須按他造當事人之人數附繕本)「切勿逕送上級法院」。告訴人或被害人如對本判決不服者，應具備理由請求檢察官上訴，其上訴期間之計算係以檢察官收受判決正本之日期為準。　　　　　　　　　　　　　
　　　　　　　　　              書記官  蔡孟穎
中　　華　　民　　國　　111 　年　　9 　　月　　30　　日


附件
臺灣苗栗地方檢察署檢察官起訴書
                                     111年度偵字第2454號
　　被　　　告　傅隆荃　男　19歲（民國00年00月00日生）
　　　　　　　　　　　　住苗栗縣○○市○○路00巷0號
　　　　　　　　　　　　國民身分證統一編號：Z000000000號
　　　　　　　　謝佳祐　男　19歲（民國00年0月00日生）
　　　　　　　　　　　　住苗栗縣○○鄉○○村○○000號　　　　　　　　　　　　  國民身分證統一編號：Z000000000號
上列被告等因過失傷害等案件，業經偵查終結，認應提起公訴，
茲將犯罪事實及證據並所犯法條分敘如下：
　　　　犯罪事實
一、傅隆荃前於民國110年5月2日涉犯酒後駕車之公共危險案件
    ，經本署檢察官於同年5月11日以110年度速偵字第264號為
    緩起訴處分確定(未構成累犯)。其於110年10月27日20時46
    分，騎乘車牌號碼000－0000號普通重型機車沿苗栗縣苗栗市
    建中街地下道由西往東方向直行，行至建中街82巷與建中街
    地下道之無號誌交岔路口欲左轉建中街82巷由南往北行駛，
    適有鍾佳峯騎乘車牌號碼000－0000號普通重型機車沿建中街
    由東往西方向行駛而至，傅隆荃本應注意轉彎車應讓直行車
    先行，並隨時採取必要之安全措施，依當時一切情況，傅隆
    荃能注意竟疏未注意，即貿然左轉，雙方遂於上址交岔路口
    發生碰撞，致鍾佳峯人車倒地後受有右側膝部擦傷、左側手
    肘擦傷、右側前胸壁挫傷、未明示側性膝部挫傷、腰痛之傷
    害。
二、傅隆荃於發生交通事故後，下車向鍾佳峯表示要私下和解，
    然並未表明身分，因鍾佳峯回覆其不願私下和解，詎傅隆荃
    即退至路旁，並趁鍾佳峯遭撞擊後頭暈受傷之際，央請在場
    的友人謝佳祐頂替其充當為該件交通事故駕駛人，經路人報
    警後，苗栗縣警察局苗栗分局警備隊警員到場處理，謝佳祐
    明知傅隆荃已涉犯過失傷害罪嫌，仍意圖藏匿人犯而基於頂
    替之犯意，向該管警員表示其為本件交通事故之駕駛人，並
    於同日21時02分，在上址交通事故地點接受酒精吐氣酒精濃
    度測試後，在酒精測定紀錄表被測人欄位上簽名，復於同日
    21時54分，在苗栗縣警察局苗栗分局北苗派出所製作警詢筆
    錄，使該管警員在道路交通事故談話紀錄表上填載謝佳祐之
    年籍資料，再由謝佳祐簽名確認，足生損害於警察製作上開
    文件及調查犯罪之正確性。嗣經鍾佳峯查覺並向警察反應謝
    佳祐並非本件交通事故駕駛人，經警追查後，始循線查悉上
    情。
三、案經鍾佳峯訴由苗栗縣警察局苗栗分局報告偵辦。
　　　　證據並所犯法條
一、證據清單
編號 證  據  名  稱 待    證    事    實 1 被告傅隆荃於警詢及偵查中之自白 犯罪事實一、二之全部犯罪事實 2 同案被告謝佳祐於警詢及偵查中之自白及以證人身分具結之證述 犯罪事實一、二之全部犯罪事實 3 證人即告訴人鍾佳峯於警詢及偵查中具結之證述 犯罪事實一、二之全部犯罪事實 4 道路交通事故現場圖、道路交通事故調查報告表(一)、(二)、苗栗縣警察局舉發違反道路交通管理事件通知單、酒精測定紀錄表、道路交通事故登事人登記聯單各1件、車禍現場狀況及車損照片42張 犯罪事實一、二之全部犯罪事實 5 車牌辨識資料1件、監視器畫面翻拍照片16張 犯罪事實一、二之全部犯罪事實 6 苗栗縣警察局苗栗分局警備隊警員職務報告書1件 犯罪事實一、二之全部犯罪事實 7 衛生福利部苗栗醫院診斷證明書1件 犯罪事實一之事實 
二、核被告傅隆荃所為，係犯刑法刑法第284條前段之過失傷害
    罪嫌；被告謝佳祐所為，則係犯刑法第164條第2項之頂替罪
    嫌。請審酌被告傅隆荃於酒後駕車犯行經本署緩起訴後，旋
    於5個月後，即草率再次違規而發生本件交通事故，更企圖
    掩飾其犯行，要求被告謝佳祐頂替，更不思悔過，犯後態度
    惡劣，無意彌補告訴人身體、精神及財產上之損失，竟認為
    告訴人僅係要錢而已，視法紀於無物等情，殊無任何從輕或
    可憫之處，請從重量處被告傅隆荃適量之刑，以昭儆懲。
三、依刑事訴訟法第251條第1項提起公訴。
　  此　致
臺灣苗栗地方法院
中　　華　　民　　國　 111　　年　　7 　　月　　6　　日
　　　　　　　　　　　　　　　檢　察　官　鄭葆琳
本件證明與原本無異
中　　華　　民　　國　 111　　年　　7 　　月　 25　　日
　　　　　　　　　　　　　　　書　記　官　蔡淑玲